臺灣基隆地方法院刑事判決　　　　　　　94年度簡上字第39號
上　訴　人　臺灣基隆地方法院檢察署檢察官
被　　　告　乙○○
上訴人因上列被告竊盜案件，不服本院94年度基簡字第71號，中
華民國94年1 月31日所為第一審簡易判決（聲請簡易判決處刑案
號：臺灣基隆地方法院檢察署94年度偵字第168 號）；暨提起上
訴後移送併審（94年度速偵字第116、94年度偵字第720號），本
院管轄之第二審合議庭判決如下：
    主  　　文
原判決撤銷。
乙○○連續竊盜，處罰金肆仟捌佰元，如易服勞役以佰元折算
壹日。
    事實及理由
一、乙○○患有情感性精神分裂病，對外界事務之知覺理會及判
    斷作用較常人為弱，為精神耗弱之人，並曾多次犯竊盜罪，
    均經法院判處罪刑確定（不構成累犯）。乙○○意圖為自己
    不法所有，並基於竊盜之概括犯意，而連續為下列竊盜之行
    為：
  (一)民國93年12月29日晚上9 時許，在基隆市○○路41號之「全
    家便利商店」內，以徒手方式，將鮪魚罐頭1 罐及綠豆1 包
    （價值新臺幣【下同】75元），自上開商店展示架上取下，
    藏置入自己所穿著之內褲內，以此方式竊取上開物品得逞，
    嗣於欲離店之際，為副店長當場查獲而報警究辦。
  (二)94年1月25日下午1時30分許，同在上址，以如前之方式，將
    戊○○所管有之康寶港式酸辣湯及康寶火腿玉米濃湯各2 包
    ，藏放於所穿著之內褲內，以此方式竊取上開物品得逞，嗣
    於離店之際，為戊○○自店內監視器發現，而當場報警究辦
    。
  (三)94年2月5日上午11時許，在基隆市○○路、仁四路口，趁人
    不注意管理之際，徒手竊取丙○○○所有而置於攤位上之南
    棗牌核桃糕3包、鮮乳糖2包、張老師牌素食高湯2 瓶、素火
    腿1條、素食沙茶醬2 罐等物（價值950元），置於自備之塑
    膠袋內，得手後離去，旋為丙○○○發現而報警查獲。
二、認定犯罪事實所憑之證據及理由：
  (一)上揭事實業據被告乙○○迭於警詢、檢察官偵查、本院原審
    調查及本院審理中供述屬實，核與被害人甲○○、戊○○及
    丙○○○指述之情節相符，且有贓物認領保管收據3 紙及照
    片等在卷足憑，堪認被告自白與事實相符。
  (二)綜上證據，本件事證明確，被告連續竊盜之犯行，堪以認定
    ，應予依法論科。
三、撤銷改判之理由：
    原審予以論罪科刑，固非無見，惟原審就被告所犯如犯罪事
    實欄(二)(三)所示之竊盜犯行未及審酌，尚有未合，檢察官之上
    訴意旨執此指摘原判決不當，核有理由，應由本院予以撤銷
    改判。
四、論罪科刑之理由：
  (一)核被告所為，係犯刑法第320條第1項之竊盜罪。
  (二)被告前後3 次竊盜犯行，時間緊接，所犯復係構成要件相同
    之罪名，顯係基於概括犯意為之，為連續犯，應依法論以 1
    罪，並加重其刑。
  (三)檢察官聲請簡易判決處刑事實雖未敘及被告所犯如犯罪事實
    欄(二)及(三)所示之竊盜犯行，然該部分事實與聲請人聲請簡易
    判決處刑之犯罪事實既有如前述連續犯之裁判上1 罪關係，
    應為聲請簡易判決處刑之效力所及，本院依法自得併予審理
    。
  (四)查被告患有情感性精神分裂病症，此有行政院衛生署基隆醫
    院診斷證明書及該院之精神鑑定報告影本各1 份附卷可參，
    其於行為時對外界之知覺理會及判斷作用較常人為衰減，屬
    精神耗弱之人，爰依刑法第19條第2項之規定，減輕其刑，
  (五)被告就其所犯，同時有加重及減輕之事由，爰依法先加後減
    之。
  (六)爰審酌被告曾多次犯竊盜罪，有台灣高等法院被告前案紀錄
    表存卷可參，及其生活狀況、犯罪之動機、目的、手段、犯
    罪所生危害不大，及所得財物價值有限等一切情狀，量處如
    主文所示之刑，並諭知易服勞役之折算標準。
五、應適用之法律：
    刑事訴訟法第455條之1第3項、第369條第1項前段、第299條
    第1項前段，刑法第56條、第320條第1項、第19條第2項、第
    42條第2項，罰金罰鍰提高標準條例第1 條前段、第2條，判
    決如主文。
本案經檢察官丁○○到庭執行職務。
中      華      民      國   94   年   5   月   24    日
                        刑事第一庭審判長法　官  邱志平
                                        法　官  蔡岱霖
                                        法  官  劉桂金
以上為正本係照原本作成。
本件判決不得上訴。
中      華      民      國   94   年   5   月   24    日
                                        書記官  王  明
附錄論罪法條：
刑法第320條第1項：
意圖為自己或第三人不法之所有，而竊取他人之動產者，為竊盜
罪，處5年以下有期徒刑、拘役或500元以下罰金。
